# 2025 年 06 月 27 日

出席者：markj，jfree，bnovkov，kevans，des，imp，olce

* 上次会议因 BSDCan 而取消

  * 我们在开发者峰会上做了演讲并招募了潜水者

* 授予 ShengYi Hung（aokblast）提交权限

  * lwhsu 和 markj 担任导师

* 首次潜水者会议！

  * 每位成员自我介绍并简要说明了他们感兴趣的工作方向
  * Bojan 希望：

    * 维护项目技术目标列表，包括必备功能、关键特性等
    * 改进新贡献者项目想法列表

      * 应积极维护 [https://wiki.freebsd.org/IdeasPage](https://wiki.freebsd.org/IdeasPage)
      * 部分项目“有趣”，但不一定实用或广泛适用
      * 天马行空的想法可以有，但需明确标注
    * 引入持续性能测试框架

      * 从简单开始，使用构建时间、可扩展性等测试
      * 收集数据并定期报告
    * 改进新贡献者入门流程
  * Kyle 希望：

    * 改进社区新补丁的整合

      * 补丁分散在 Phabricator、bugzilla、github
      * 我们在合并处理上不够一致
    * 提高测试套件效率

      * 如何确定针对特定补丁运行哪些测试？
      * 或许可以直接加快整个测试套件速度
  * Olivier 希望：

    * 改进 MFC 流程

      * 希望事后给提交加上 do-not-MFC（**译者注：不要 MFC**）标记
      * 应开始使用 `git notes` 添加一般的提交元数据
    * 找到处理大型补丁堆栈的更好方法

      * 处理审查意见困难，冲突多
  * Jake 希望：

    * 改进审查工具：管理 Phabricator 中的大型补丁堆栈很麻烦
    * 探讨是否能将 drm-kmod 导入基本系统
  * Dag-Erling 希望：

    * 改进我们对 git 的使用

      * 相对于 svn，我们尚未充分利用 git

* Dag-Erling 指出我们的 matrix 实例被标记为实验性质

  * 需要决定是否采用
  * matrix 账户绑定到“实验”实例
  * 应邮件询问核心小组的打算

    * markj 负责此事

* 应联系 bapt 了解其 forgejo 实验进展

  * markj 负责此事

* 花了大量时间讨论 `git notes` 及其使用方式

  * olce 将撰写提案，说明如何使用 `git notes` 给提交添加多种元数据（MFC 信息、Fixes 等）
